【裁判字號】    90,訴,150
【裁判日期】    900313
【裁判案由】    偽造有價證券等
【裁判全文】
臺灣板橋地方法院刑事判決                            九十年度訴字第一五０號
    公  訴  人  臺灣板橋地方法院檢察署檢察官
    被      告  戊○○
    選任辯護人  杜英達律師
                吳文正律師
右列被告因偽造文書案件，經檢察官提起公訴（八十九年度偵字第二０三號、第二二
五八九號、第二三０七七號），甲○判決如左：
    主  文
戊○○連續行使公務員明知為不實之事項，而登載於職務上所掌之公文書，足以生損
害於公眾，處有期徒刑壹年貳月。緩刑肆年。
    事  實
一、戊○○原係台北縣警察局樹林分局刑事組偵查員（於民國八十九年五月九日改調
    台北縣警察局金山分局警備隊，又於八十九年七月四日調至台北縣金山分局拘留
    所服務），為公務員，負責承辦乙○○涉嫌竊盜等案件，該案件嗣後於八十八年
    八月二十五日由台北縣警察局樹林分局以樹警刑成字第０一九三五號報告書報請
    台灣板橋地方法院檢察署以八十九年度偵字第二０三號偵辦，因承辦該案件之檢
    察官認該案有命員警至台北縣三重市○○○路三十二巷五號一址執行搜索之必要
    ，遂先後二次電請戊○○前往檢察署，將承辦檢察官先後於八十九年三月十四日
    、八十九年四月十三日所簽發，限定搜索日期分別為八十九年三月十六日、八十
    九年四月十五日，搜索處均為台北縣三重市○○○路三十二巷五號之搜索票各一
    紙交付戊○○，指揮戊○○於限定搜索日前往搜索處執行搜索，詎料戊○○因家
    庭因素（母鄒林桂蘭罹患鼻咽癌）致未能專心於工作，二次均未於上開限定搜索
    日前往指定搜索處執行搜索，戊○○為避免遭責罵，竟基於概括犯意將「經前往
    搜索，因無人在內，無法執行搜索」此一其明知為不實之事項，先後登載於其職
    務上所掌之樹警刑字第五九０六號、第八二四四號公文書，並先後於八十九年四
    月五日、八十九年五月八日分別以樹警刑字第五九０六號、第八二四四號函覆台
    灣板橋地方法院檢察署，行使上開公文書，足以生損害於台灣板橋地方法院檢察
    署對該案件偵查方向之正確性。嗣經承辦該案之台灣板橋地方法院檢察署檢察官
    發覺戊○○就搜索處附近環境之描述明顯與檢察官就搜索處履勘之結果不符，始
    知悉上情。
二、案經台北縣警察局報請台灣板橋地方法院檢察署檢察官偵查起訴。
    理  由
一、右揭犯罪事實業據被告戊○○於偵查及甲○審理中坦承不諱，核與證人即位於台
    北縣三重市○○○路三十二巷五號之「聖澤宮」負責人呂東波所證：聖澤宮每日
    上午約七、八時即開門，晚上十時以後才有關門，一年三百六十五天均有開門；
    八十九年三月十六日、四月十五日該二日並無員警前往「聖澤宮」執行搜索等情
    相符（見八十九年十一月十六日台北縣警察局督察室訊問筆錄），且有台灣板橋
    地方法院檢察署檢察官於八十九年三月十四日、八十九年四月十三日核發之搜索
    票二紙及被告戊○○所製作之樹警刑成字第五九０六號、第八二四四號公文書二
    份附卷可稽。本件事證明確，被告犯行堪以認定，應依法論科。
二、被告戊○○原係台北縣警察局樹林分局刑事組偵查員，為依法令從事公務之人員
    。其明知為不實之事項而登載於其職務上所掌之公文書，足以生損害於公眾，並
    進而加以行使，核被告所為係犯刑法第二百十六條、第二百十三條之行使登載不
    實之公文書罪。其於公文書登載不實後，復持以行使，其登載不實之低度行為，
    應為行使之高度行為所吸收，不另論罪。先後二次犯行，時間緊接，所犯罪名與
    構成要件均屬相同，顯係基於概括犯意為之，應依刑法第五十六條連續犯之規定
    ，論以一罪，並加重其刑，公訴人認被告無從預知檢察官將第二次指揮其前往同
    一地址執行搜索，故被告犯意各別，應分論併罰，核與刑法上連續犯之觀念不符
    ，尚有誤會。爰審酌被告之品性、犯罪之動機、目的、手段、犯罪所生危害及犯
    罪後態度良好坦承犯行等一切情狀，量處如主文所示之刑。又被告前未曾受有期
    徒刑以上刑之宣告，有台灣高等法院檢察署刑案紀錄簡覆表一紙附卷可按，其因
    一時失慮，致罹刑章，且案發後改調台北縣金山分局警備隊服務，初期雖因家庭
    和工作上逢煩瑣事，在情緒上略顯不平衡，加上新環境的適應性欠佳，精神未能
    專心於工作上，但經分局各級長官殷殷指導與開釋及同仁的接納與關懷，無論工
    作、生活均日趨正軌，其他事情也陸續解決，表現正常。嗣於八十九年七月四日
    奉派該分局拘留所服務，負責看管外勞、大陸客、刑案被告等人犯，工作很努力
    ，長官交辦之工作，都能圓滿達成，此有台北縣金山分局警備隊長林秋洋九十年
    二月二十五日函附卷可憑，且經該分局拘留所主管己○○○○到庭證述在卷，甲
    ○認被告經此罪刑宣告後，當知警惕而無再犯之虞，因認所宣告之刑以暫不執行
    為適當，併諭知緩刑四年，用啟自新。
三、被告乙○○、丙○○、丁○○另行審結。
據上論斷，應依刑事訴訟法第二百九十九條第一項前段，刑法第五十六條、第二百十
六條、第二百十三條、第七十四條第一款，判決如主文。
本案經檢察官賴惠慈到庭執行職務
中      華      民      國    九十      年      三      月    十三    日
                                  臺灣板橋地方法院刑事第一庭
                                      法  官  毛崑山
右正本證明與原本無異。
如不服本判決，應於判決送達後十日內，向甲○提出上訴狀。
                                      書記官  章宏萱
中      華      民      國      九十      年      三      月    十四    日


司法院資訊處製作；財團法人民間司法改革基金會備份。
